

### **BENJAMIN DIOMAT**

Développeur Full-stack

Après un master en Digital marketing & Web Strategy et 3 ans passés chez Side, j'ai décidé de lancer ma reconversion pour suivre ma passion pour la programmation. J'ai ainsi suivi le Bootcamp de La Capsule et me voilà enfin diplômé du titre RNCP de niveau 6 : Concepteur-développeur d'applications web & mobile.

Âge 28 ans Nationalité

Langue

**Portable** 

Localisation

Française Anglais courant 75020 Paris

Portfolio

E-mail

React/NextJS

MongoDB

TailwindCSS

Expo

Pinecone

SCRUM

+33 7 77 94 04 08 https://my-portfolio-benjamindio.vercel.app/

# Compétences



benjamin.diomat@gmail.com

React Native

NodeJS

**JQ**uery

Vercel

TDD

SEO

**Formations** 

#### Concepteur Développeur d'Applications Web & Mobile

La Capsule Bootcamp Juin 2023 - Août 2023

#### MSC Marketing digital & E-business

Inseec MSC MBA Paris Sept 2017 - Oct 2018

#### ERASMUS à Kufstein

FACHHOCHSCHULE Kufstein Tyrol Sept 2016 - Fév 2017

## BBA (Spécialisation Marketing digital et Web Strategy)

**BBA INSEEC Bordeaux** Sept 2013 - Juil 2017

## **Projets**



# Talking PDF

Développement Full-stack

Sept 2023

Javascript

Express

Redux

Git

OpenAl

Gestion de proiet

TalkingPDF permet de discuter avec une IA qui lira le contenu du fichier pdf que vous avez uploadé.

#### Medme

Développement Full-stack

Août 2023

Medme est une application mobile de livraison de médicaments

Morning News Développement Full-stack

Août 2023

MorningNews est un site web pour retrouver les dernières news du journal The Verge

# **Expériences professionnelles**

Side

Marketing Associate

Fev 2022 - Avr 2023

**Paris** 

Gestion de l'acquisition et de la fidélisation B2C

Side

Sider Ops Associate

Jan 2020 - Jan 2022

**Paris** 

Recrutement des intérimaires

Aslev

Autoentrepeneur

Jan 2019 - Sept 2019

**Paris** 

Création de site e-commerce et gestion de l'acquisition de traffic

**Paris** 

Hellobank! Chef de projet CRM

Sept 2017 - Sept 2018

Gestion des campagnes de sollicitation client